臺灣新竹地方法院刑事宣示判決筆錄  100年度審訴字第507號
公  訴  人  臺灣新竹地方法院檢察署檢察官
被      告  蔡麗卿
指定辯護人  本院公設辯護人  周凱珍
上列被告因違反毒品危害防制條例案件，經檢察官提起公訴（10
0 年度毒偵字第172 、301 號），檢察官聲請改依協商程序而為
判決，本院於中華民國100 年10月20日下午4 時在本院刑事第十
一法庭宣示判決，出席職員如下：
                                  法  官  王銘勇
                                  書記官  楊嘉惠
                                  通  譯  邱立杰
法官起立朗讀判決主文、犯罪事實要旨、處罰條文、附記事項及
告以上訴限制、期間並提出上訴狀之法院，且諭知記載其內容：
一、主  文
    蔡麗卿施用第一級毒品，累犯，處有期徒刑柒月。又施用第
    二級毒品，累犯，處有期徒刑肆月。又施用第一級毒品，累
    犯，處有期徒刑柒月。又施用第二級毒品，累犯，處有期徒
    刑肆月。應執行有期徒刑壹年陸月。
二、犯罪事實要旨：
（一）蔡麗卿前曾於民國95年間，因竊盜案件，經本院於95年10
      月19日以95年度竹簡字第879 號判處有期徒刑3 月，於95
      年11月17日確定，復於96年9 月20日經本院以96年度聲減
      字第1853號減為有期徒刑1 月又15日確定，於97年4 月25
      日入監執行，於97年6 月9 日執行完畢。
（二）蔡麗卿前曾於87年間因施用毒品案件，經本院於87年9 月
      28日以87年度毒聲字第669 號裁定送勒戒處所觀察、勒戒
      ，旋因觀察、勒戒結果，因認無繼續施用毒品之傾向，於
      88年1 月30日出所，並經臺灣新竹地方法院檢察署檢察官
      於88年1 月30日以88年度偵字第566 號及88年度偵緝字第
      33號為不起訴處分確定。其又於88年間因施用毒品案件，
      經本院於88年7 月20日以88年度毒聲字第1389號裁定令入
      戒治處所施以強制戒治，旋因戒治成效良好，經本院於89
      年1 月21日以89年度毒聲字第193 號裁定停止戒治，所餘
      戒治期間付保護管束，於89年2 月16日出所，嗣經本院於
      89年5 月29日以89年度毒聲字第1210號撤銷停止戒治，令
      入戒治處所施以強制戒治，於89年8 月3 日入所執行，於
      90年1 月10日執畢出所，刑期部分，經本院於88年8 月31
      日以88年度竹北簡字第228 號判處有期徒刑4 月。其又於
      89年間因施用毒品案件，經本院於89年9 月13日以89年度
      易字第601 號判處有期徒刑5 月，於89年10月2 日確定。
      上揭二案經接續執行，於90年1 月10日入監，於90年8 月
      24日因徒刑改易科罰金執行完畢出監。其又於95年間因施
      用毒品案件，經本院於95年11月22日以95年度毒聲字第39
      2。號裁定送勒戒處所觀察、勒戒，旋因觀察、勒戒結果
      ，因認有繼續施用毒品傾向，經本院於96年3 月21日以96
      年度毒聲字第84號裁定令入戒治處所施以強制戒治，於97
      年6 月9 日入所執行，於98年4 月24日執行完畢出所，並
      經臺灣新竹地方法院檢察署檢察官於98年4 月17日以98年
      度戒毒偵字第22號為不起訴處分確定。其又於99年間因施
      用毒品案件，經本院於100 年9 月30日以100 年度審訴字
      第85號分別判處有期徒刑7 月、4 月，應執行有期徒刑9
      月。
（三）詎蔡麗卿猶不知悔改，仍未戒除毒癮，復於前開觀察、勒
      戒執行完畢及前揭違反毒品危害防制條例案件後，又另行
      起意，分別為下列犯行：
 １、其基於施用第一級毒品海洛因之犯意，於99年12月3 日凌
     晨零時30分為警採尿時起回溯26小時內之某時許，在不詳
     地點，施用第一級毒品海洛因1 次。又另行起意，並基於
     施用第二級毒品甲基安非他命之犯意，於99年12月3 日凌
     晨零時30分為警採尿時起回溯96小時內之某時許，在不詳
     地點，施用第二級毒品甲基安非他命1 次。嗣於99年12月
     2 日22時20分，為警在新竹縣新豐鄉○○路146 之15號2
     樓A 室查獲。復經警將其同意後親採封緘之尿液送驗結果
     ，呈安非他命陽性反應、甲基安非他命陽性反應、嗎啡陽
     性反應及可待因陽性反應。
 ２、其又另行起意，並基於施用第一級毒品海洛因之犯意，於
     99年12月28日20時5 分為警採尿時起回溯26小時內之某時
     許，在不詳地點，施用第一級毒品海洛因1 次。又另行起
     意，並基於施用第二級毒品甲基安非他命之犯意，於99年
     12月28日20時5 分為警採尿時起回溯96小時內之某時許，
     。在不詳地點，施用第二級毒品甲基安非他命1 次。嗣於
     99年12月28日17時15分，為警在新竹縣新豐鄉○○路146
     之15號2 樓A 室查獲。復經警將其同意後親採封緘之尿液
     送驗結果，呈安非他命陽性反應、甲基安非他命陽性反應
     及嗎啡陽性反應。
三、處罰條文：
    毒品危害防制條例第10條第1 項、第2 項，刑法第11條前段
    、第47條第1 項、第51條第5 款。
四、協商判決除有刑事訴訟法第455 條之4 第1 項第1 款於本訊
    問程式終結前，被告撤銷協商合意或檢察官撤回協商聲請者
    ；第2 款被告協商之意思非出於自由意志者；第4 款被告所
    犯之罪非第四百五十五條之二第一項所定得以協商判決者；
    第6 款被告有其他較重之裁判上一罪之犯罪事實者；第7 款
    法院認應諭知免刑或免訴、不受理者情形之一，及違反同條
    第2 項「法院應於協商合意範圍內為判決；法院為協商判決
    所科之刑，以宣告緩刑或二年以下有期徒刑、拘役或罰金為
    限」之規定者外，檢察官與被告、辯護人均不得上訴。
五、如有前項得上訴之情形，得自收受宣示判決筆錄送達之日起
    10日內，向本院提出上訴書狀，上訴於第二審法院。
中    華    民    國   100    年    10    月    20    日
                  刑事第九庭     書記官      楊嘉惠
                                 法  官      王銘勇
以上筆錄正本係照原本作成。
中    華    民    國   100    年    10    月    20    日
                                 書記官       楊嘉惠
附錄本案論罪科刑法條：
毒品危害防制條例第10條：
施用第一級毒品者，處六月以上五年以下有期徒刑。
施用第二級毒品者，處三年以下有期徒刑。